【裁判字號】    99,訴,1657
【裁判日期】    990820
【裁判案由】    槍砲彈藥刀械管制
【裁判全文】
臺灣板橋地方法院刑事判決              99年度訴字第1657號
公  訴  人  臺灣板橋地方法院檢察署檢察官
被      告  甲○○
指定辯護人  李建民律師
上列被告因違反槍砲彈藥刀械管制條例案件，經檢察官提起公訴
（99年度偵字第6845號），本院判決如下：
    主  文
甲○○未經許可，寄藏可發射子彈具有殺傷力之改造手槍，累犯
，處有期徒刑年肆月，併科罰金新臺幣伍萬元，罰金如易服勞
役，以新臺幣壹仟元折算壹日。扣案之仿BERETTA 廠M9型半自動
改造手槍壹支（槍枝管制編號：0000000000號）及非
制式子彈柒顆均沒收。
    事  實
一、甲○○曾於民國九十年間因偽造貨幣案件，經臺灣臺北地方
    法院以九十年度訴字第八二九號判決判處有期徒刑三年一月
    ，嗣經臺灣高等法院以九十年度上訴字第三八七九號判決、
    駁回上訴，再經最高法院以九十三年度台上字第五五六二號
    判決駁回上訴，於九十五年九月八日縮短刑期假釋出監，於
    九十六年十一月二十三日縮刑期滿以執行完畢論。詎猶不知
    悔改，明知非經主管機關許可，不得寄藏、持有槍砲彈藥刀
    械管制條例所管制具有殺傷力之各類槍枝及子彈，竟於九十
    八年十一、十二月間某日（起訴書誤載為九十九年二月二十
    六日七時許），在臺北縣五股鄉某處，受真實姓名年籍不詳
    綽號「阿吉」成年男子之託，自「阿吉」處收受具有殺傷力
    之仿BERETTA 廠M9型半自動改造手槍一支（槍枝管制編號：
    0000000000）及具有殺傷力直徑8.9mm 之非制式子彈十一顆
    後，將之藏放於其母親位於臺北縣三重市○○○路113 號15
    樓之3 住處而持有之。嗣於九十九年二月二十六日將上開槍
    、彈攜帶外出，而於同日七時三十分許，在臺北縣五股鄉○
    ○路85巷6 號前為警查獲，並經警當場扣得上開改造手槍一
    支及子彈十一顆。
二、案經臺北市政府警察局北投分局報請臺灣板橋地方法院檢察
    署檢察官偵查起訴。
    理  由
一、按卷附之內政部警政署刑事警察局九十九年三月十九日刑鑑
    字第0990032750號槍彈鑑定書，性質上雖屬被告以外之人於
    審判外之書面陳述，然上開槍彈鑑定書係由司法警察等偵查
    輔助人員於案件未移送檢察官偵辦前之調查犯罪階段，依據
    檢察長之概括授權，先行將查扣之槍砲、彈藥等證物送請檢
    察機關預先核定之專責鑑定人或鑑定機關實施鑑定，基於檢
    察一體原則，該鑑定人或鑑定機關亦應視同受承辦檢察官所
    選任或囑託而執行鑑定業務，是鑑定機關所出具之書面鑑定
    報告，應屬刑事訴訟法第二百零六條所定之傳聞例外情形，
    且被告及其辯護人迄於本院言詞辯論終結前均未聲明異議，
    經本院審酌前開書面陳述作成時之情況，認為適當，應有證
    據能力，合先敘明。
二、前揭事實，業據被告甲○○於本院審理時供認不諱（詳本院
    九十九年六月三十日準備程序筆錄），並有上開改造手槍一
    支及直徑8.5mm 非制式子彈十一顆扣案可證，而該扣案之槍
    、彈經送請內政部警政署刑事警察局以檢視法、性能檢驗法
    及試射法鑑驗認：「一、送鑑手槍一枝（槍枝管制編號：00
    00000000），認係改造手槍，由仿BERETTA 廠M9型半自動手
    槍製造之槍枝，換裝土造金屬槍管及土造金屬滑套而成，擊
    發功能正常，可供擊發適用子彈使用，認具殺傷力。二、送
    鑑子彈十一顆，其中九顆認均係非制式子彈，由金屬彈殼組
    合直徑8.9+-0.5mm金屬彈頭而成，採樣三顆試射，可擊發，
    認均具殺傷力；其中二顆，認均係非制式子彈，由金屬彈殼
    組合直徑8.9+-0.5mm金屬彈頭而成，採樣一顆試射，可擊發
    ，認具殺傷力」，有內政部警政署刑事警察局九十九年三月
    十九日刑鑑字第0990032750號鑑驗書一份在卷可稽，足認被
    告所寄藏持有之扣案改造手槍一支及非制式子彈十一顆均具
    有殺傷力無訛。從而，本件事證明確，被告犯行堪以認定。
三、按槍砲彈藥刀械管制條例係將持有與寄藏為分別之處罰規定
    ，而寄藏與持有，均係將物置於自己實力支配之下，僅寄藏
    必先有他人之持有行為，而後始為之受寄代藏而已，故寄藏
    之受人委託代為保管，其保管之本身，亦屬持有，不過，此
    之持有係受寄之當然結果，不應另就持有予以論罪（最高法
    院74年臺上字第3400號判例意旨參照）。查被告甲○○未經
    許可非法寄藏前開具有殺傷力之改造手槍一支及非制式子彈
    十一顆之犯行，核係犯槍砲彈藥刀械管制條例第八條第四項
    之未經許可寄藏可發射子彈具有殺傷力之改造槍枝罪及同條
    例第十二條第四項之未經許可寄藏子彈罪。其以一寄藏行為
    ，同時寄藏上開改造槍枝及子彈，觸犯構成要件不同之罪，
    為想像競合犯，應從一重之未經許可寄藏可發射子彈具有殺
    傷力之改造槍枝罪論處。公訴意旨認被告係犯同條例第八條
    第四項之未經許可持有可發射子彈具有殺傷力之改造槍枝罪
    、同條例第十二條第四項之未經許可持有子彈罪，惟起訴書
    犯罪事實欄係記載「…『受寄』可擊發適用子彈，具有殺傷
    力之仿BERETTA 廠M9型半自動手槍製造之槍枝…」，且經本
    院審理之結果，認定被告係受他人之寄託而藏放上開改造槍
    枝、非制式子彈，自屬寄藏之行為，起訴書所引所犯法條顯
    係誤載，應予更正，又「寄藏」與「持有」之所犯法條相同
    ，僅罪名不同，本院自毋庸變更起訴法條，併此敘明。又被
    告持有上開改造槍枝、非制式子彈，均為寄藏之當然結果，
    均不另論持有改造槍枝、非制式子彈罪。再查被告有如事實
    欄所載刑之執行紀錄，有臺灣高等法院被告前案紀錄表一份
    在卷可參，其於受有期徒刑執行完畢五年以內故意再犯本件
    有期徒刑之罪，為累犯，應依刑法第四十七條第一項之規定
    加重其刑。爰審酌槍砲、彈藥屬於高度危險之物品，非經主
    管機關許可不得擅自持有，以維社會大眾安全，被告未經許
    可，無故寄藏上開改造槍枝、非制式子彈，且未繳交治安機
    關，嚴重危害社會安全，兼衡其素行、智識程度、犯罪之手
    段、所生危害及犯後坦承犯行，態度良好等一切情狀，量處
    如主文所示之刑，並就罰金刑部分諭知如易服勞役之折算標
    準。至扣案之仿BERETTA 廠M9型半自動改造手槍一支（槍枝
    管制編號：0000000000）、具殺傷力之非制式子彈共七顆，
    均屬違禁物，應依刑法第三十八條第一項第一款規定宣告沒
    收；另於鑑驗時經試射具有殺傷力之非制式子彈共四顆，因
    內政部警政署刑事警察局於鑑驗過程中，已實際試射擊發而
    失其效能，失其子彈違禁物之性質，自無宣告沒收之必要，
    併此敘明。
據上論斷，應依刑事訴訟法第二百九十九條第一項前段，槍砲彈
藥刀械管制條例第八條第四項、第十二條第四項，刑法第十一條
前段、第四十七條第一項、第五十五條、第四十二條第三項前段
、第三十八條第一項第一款，判決如主文。
本案經檢察官張世聰到庭執行職務。
中    華    民    國    99    年    8     月    20    日
                  刑事第十庭  審判長法  官  李幼妃
                                    法  官  張紹省
                                    法  官  鄭凱文
以上正本證明與原本無異
如不服本判決應於送達後10日內向本院提出上訴狀
                                    書記官  廖貞音
中    華    民    國    99    年    8     月    20    日

司法院資訊處製作；財團法人民間司法改革基金會備份。
